【裁判字號】    98,抗,163
【裁判日期】    980812
【裁判案由】    再審之訴
【裁判全文】
臺灣高等法院臺南分院民事裁定  98年度抗字第163號
抗  告  人  乙○○○○○○
相  對  人  富邦資產管理股份有限公司
法定代理人  甲 ○ ○
上列抗告人因與相對人間再審之訴事件，對於民國98年6月5日臺
灣臺南地方法院（98年度再字第01號）所為裁定，提起抗告，本
院裁定如下：
    主  文
抗告駁回。
抗告程序費用新台幣壹仟元由抗告人負擔。
    理  由
一、按除本編別有規定外，再審之訴訟程序，準用關於各該審級
    訴訟程序之規定。又再審之訴，按起訴法院之審級，依第七
    十七條之十三、第七十七條之十四及前條規定徵收裁判費，
    民事訴訟法第五百零五條及第七十七條之十七分別定有明文
    ；此乃必須具備之程序。次按準用民事訴訟法第五百零五條
    規定，再審之訴不合程式者，法院應以裁定駁回之。但其情
    形可以補正者，審判長應定期間先命補正；民事訴訟法第二
    百四十九條第一項第六款亦定有明文。
二、經查本件抗告人就原法院民國（下同）九十五年度訴字第八
    六八號返還無權占有房地等民事確定判決，於九十七年十月
    三日向原法院提起再審之訴後（見原法院卷(一)第03至16頁）
    ；未據繳納再審之裁判費，經原審法院於同年月三十日裁定
    （97年度補字第0378號）核其訴訟標的金（價）額為新臺幣
    （下同）三百七十九萬六千元，應徵再審裁判費三萬八千六
    百二十元，並命抗告人如數繳納；惟抗告人未據預納裁判費
    ，並對該裁定提起抗告，嗣經本院於九十八年一月二十三日
    裁定（97年度抗字第0345號）將原裁定予以廢棄，發回原法
    院；後原法院復於九十八年三月十一日裁定（98年度補字第
    68號）核其訴訟標的金（價）額為四百九十五萬四千元，應
    徵再審裁判費五萬零一百零四元，並命抗告人應於收受裁定
    後五日內如數繳納；惟抗告人仍未據預納裁判費，又對該裁
    定提起抗告，後經本院於九十八年四月二十八日裁定（98年
    度抗字第88號）駁回抗告，並於同年五月四日送達裁定正本
    予抗告人收受在案（見98年度抗字第88號卷第37頁），而於
    同年五月十四日確定（見原法院卷(二)第11頁），可認抗告人
    已明知再審之合法要件有欠缺；惟抗告人迄九十八年六月六
    日仍未據預納裁判費（見原法院卷(三)第03頁），即未備足預
    納再審裁判費之合法要件；則揆諸前揭說明，自應認本件再
    審之訴為不合法。
三、綜上，原法院以裁定駁回抗告人所提起再審之訴，經核於法
    並無不合。抗告意旨空言指摘原裁定不當，求予廢棄改判，
    非有理由。
四、據上論結，本件抗告為無理由，爰依民事訴訟法第四百九十
    五條之一第一項、第四百四十九條第一項、第九十五條及第
    七十八條，裁定如主文。
中    華    民    國    98    年    8     月    12    日
                  民事第一庭    審判長法  官  林金村
                                      法  官  蘇清恭
                                      法  官  張世展
上為正本係照原本作成。
本裁定除以適用法規顯有錯誤為理由外，不得再抗告。如提出再
抗告，應於收受送達後10日內委任律師為代理人向本院提出再抗
告狀（須附繕本），並繳納再抗告費新台幣1千元。
中    華    民    國    98    年    8     月    12    日
                                      書記官  吳秋賢
【附記】
民事訴訟法第495條之1第2項準用同法第466條之1第1、2項規定
：
(1)對於第二審判決上訴，上訴人應委任律師為訴訟代理人。但上
  訴人或其法定代理人具有律師資格者，不在此限。
(2)上訴人之配偶、三親等內之血親、二親等內之姻親，或上訴人
  為法人、中央或地方機關時，其所屬專任人員具有律師資格並
  經法院認為適當者，亦得為第三審訴訟代理人。
民事訴訟法第466條之2：
  上訴人無資力委任訴訟代理人者，得依訴訟救助之規定，聲請
  第三審法院為之選任律師為其訴訟代理人。


司法院資訊處製作；財團法人民間司法改革基金會備份。
